【裁判字號】    93,保險,30
【裁判日期】    950327
【裁判案由】    給付保險金
【裁判全文】
臺灣桃園地方法院民事判決              93年度保險字第30號
原      告  丙○
            丁○○○
共      同
訴訟代理人  郭玉健律師
複代理人    己○○
被      告  新光人壽保險股份有限公司
法定代理人   甲○○
訴訟代理人   乙○○
上列當事人間請求給付保險金事件，本院於民國95年3月8日言詞
辯論終結，判決如下：
    主  文
被告應給付原告新台幣貳佰貳拾萬元，及自民國九十三年十月十
四日起至清償日止，按週年利率百分之五計算之利息。
訴訟費用由被告負擔。
本判決於原告以新台幣柒拾參萬參仟元供擔保後，得假執行。被
告以新台幣貳佰貳拾萬元供擔保後得免假執行。
    事  實
甲、原告方面：
一、聲明：除供擔保之金額外，如主文所示。
二、陳述：
  (一)原告之子即訴外人胡進城於民國（下同）89年6 月1 日以自
    己為被保險人，與被告訂立20年期保單號碼為JPH77170之新
    長安終身壽險契約，並附有保險金額200,000 元之平安意外
    傷害險及保險金額30,000元之意外傷害醫療險之附約；再於
    91年8 月29日以自己為被保險人與被告訂立20年期保單號碼
    為NCH4 9490 之新富貴增額終身壽險契約，並附有保險金額
    為2,000, 000元之平安意外傷害險附約（下稱系爭意外險契
    約）。嗣胡進城於91年12月9 日於工作中自挖土機摔下撞擊
    胸部，送至壢新醫院急診，並於翌日死亡。依該醫院診斷證
    明書診斷欄記載之「1.肺臟出血2.肝腫大疑腹內出血（外力
    撞擊）」等語，及死亡證明書死亡種類欄勾選之意外死，死
    亡原因欄記載「直接引起死亡之疾病或傷害：甲、肺臟出血
    、肝腫大疑腹內出血；先行原因（即甲之原因）：外力撞擊
    」等語，足證胡進城係死於意外。且據上開系爭意外險附約
    條款第3 條第1 款：「意外傷害事故：係指被保險人於本附
    約有效期間內，因遭受意外傷害事故，致其身體蒙受傷害而
    致殘廢或死亡。前款所稱意外傷害事故，指非因疾病引起之
    外來突發事故」及第9 條：「被保險人於本附約有效期間內
    遭受第3 條約定的意外傷害事故，自意外傷害事故發生之日
    起180 日以內死亡者，本公司按本附約之保險金額給付『意
    外身故保險金』」之約定，胡進城死亡之事實，確屬系爭保
    險事故之範疇。原告於91年12月17日以系爭保險契約受益人
    之身分向被告請求給付保險金，詎被告僅給付壽險之保險金
    ，原告遂於92年11月24日以存證信函催告被告給付意外險部
    分之保險金，惟被告以無法確認被保險人確係因意外傷害事
    故致死而拒絕給付。原告爰依保險法第131 條規定及系爭保
    險附約條款第3 條及第9 條之約定，提起本件訴訟。
  (二)依證人即壢新醫院黃忠智證稱：「超音波診斷病人又有肝臟
    腫大，但如果是長期喝酒，病人的肝臟應該會縮小，……我
    們認為出血不是因為肝臟病變造成，我們認為病人的死因與
    肝臟不相關，應與肺部出血、發炎有關。因為病人的X 光中
    呈現大量泛白，最常見是外力撞擊，至於是微小性的撞擊累
    積的可能性也不排除」等語，胡進城之死因應與肺部之出血
    、發炎有關，而肺部之出血、發炎應係肇因於外力撞擊或微
    小性撞擊之累積所致。再證人戊○○證稱：「發生意外的時
    間是在91年12月9 日下午1 點多，當時我哥哥（即胡進城）
    從塊石摔到挖土機旁邊」、「當天有3 人在場，除了我與哥
    哥外，還有雇主在場」等語，可知胡進城確如證人黃忠智所
    言於死前曾遭外力撞擊，現場並有目擊證人。足證胡進城確
    係意外死亡，而與其生前身體狀況無關。
  (三)依國立台灣大學醫學院附設醫院（下稱台大醫院）95年2 月
    7 日校附醫密字第0950001336號函復之鑑定報告（下稱系爭
    鑑定報告）記載，91年12月12日之細菌培養報告，血液長出
    克雷白氏肺炎菌，此項報告支持臨床上敗血性休克之診斷，
    外力撞擊引起肺臟出血係為合理之推論，惟肺臟出血是否為
    其死亡之主因，則有賴臨床醫師根據出血之嚴重度來判斷，
    肺臟受力撞擊時可能引起肺挫傷，碰撞當時就會造成小血管
    破裂出血，但需經過多少時間才能檢查得知，或表現出血痰
    ，則因出血速度及出血量之不同而有差異，從數小時到數天
    都有可能等語，足證胡進城之死因雖無法確認係肺炎或敗血
    性休克或肺臟出血，惟上揭3 病因係因受外力撞擊所致，則
    無疑義，已合於系爭意外險契約附約第3 條第1 款所稱，非
    因疾病引起之外來突發事故致身體蒙受傷害致死之情形。
三、證據：提出：要保書2 件、診斷證明書、死亡證明書、系爭
    意外險附約條款、存證信函各1 件為證，並請求訊問證人戊
    ○○。
乙、被告方面：
一、聲明：
  (一)駁回原告之訴。
  (二)如受不利判決時，被告願供擔保請准宣告得免假執行。
二、陳述：
  (一)依舉證責任分配原則，原告須對胡進城之死亡，係遭受非由
    疾病引起之外來、突發之意外傷害事故之事實，負舉證責任
    。胡進城於急診時，家屬自述胡進城日前有長期喝酒習慣且
    喝醉酒曾跌倒、日前曾於工地撞擊。縱使胡進城曾於工地撞
    擊，然其未於當日住院治療，兼以外觀上並無重大之外傷，
    顯見並無大礙，胡進城之死因，如何認定係意外傷害事故致
    死，即屬有疑。
  (二)次依壢新醫院病例摘要報告：「由家人陪同至本院急診，家
    屬自述日前曾於工地撞擊」等語，該家人係胡進城之母親即
    原告丁○○○，其稱胡進城日前曾於工地撞擊，與戊○○證
    稱，是工地撞擊當日至醫院急診云云，顯有不符。原告丁○
    ○○稱胡進城於91年12月9 日因腹部疼痛緊急至醫院急診時
    ，才向其父母親說明，其於91年12月7 日在工地從挖土機摔
    下，當時並無目擊者等語。戊○○稱胡進城自16歲即從事此
    工作，至事故前已有20多年之經驗，則胡進城自挖土機摔下
    竟會直接撞擊胸部部位，與常情顯不合理，縱真有自挖土機
    摔下，亦不能排除係因胡進城當時本身之疾病產生身體衰弱
    、疲倦所致。可見戊○○謂當場目擊、當日就醫之證詞為不
    實，不足以證明胡進城係因遭受意外傷害事故致死。
  (三)再依死亡證明書所載直接引起胡進城死亡之疾病或傷害為肺
    臟出血、肝腫大疑腹內出血；再壢新醫院病例摘要報告所載
    肺部病變疑肺炎疑肺臟出血、酒精性肝疾病、肝腫大，故胡
    進城致死之原因並非因意外傷害事故所致。又依壢新醫院超
    音波檢查報告記載：「Hepatomegaly、C/W alcoholic
    liver disease 」，譯為肝腫大、酒精性肝，是胡進城本身
    己存在疾病，再加上其家屬自述胡進城日前有長期喝酒的習
    慣，足認胡進城之死亡係非因意外傷害事故所致。退步言之
    ，肝臟功能之一為製造抗凝血原梅，提供血液凝固的重要因
    子，縱有系爭之外力撞擊造成胡進城肺臟出血，因其本身有
    肝臟方面之疾病，因而促成死亡之原因，係胡進城本身已存
    在之疾病所致，並非外來突發之意外傷害事故所致。
  (四)又依系爭鑑定報告意見：「胡進城於91年12月9 日下午8 時
    40分住進病房，此時並未有肺出血之診斷，壢新醫院放射科
    醫師於於91年12月9 日胸部X 光片所做報告中，亦未提到肺
    出血之診斷，且肺臟出血是否為死亡之主因，有賴臨床醫師
    根據出血的嚴重程度來判斷」等語，足見胡進城之死因並非
    肺臟出血所致，且其肺臟如受到外力撞擊，應有必要之處置
    措施，惟其病歷上均無記載。又急診護理紀錄並無記載胡進
    城有肺臟出血之症狀，反而記載意識清楚、呼吸道順暢、呼
    吸型態正常等語，且該紀錄中亦無記載任何有關因肺出血而
    採取之處理措施。則可推知，縱胡進城能同時有肺臟出血之
    症狀，亦絕非係造成伊死亡之主因。再依系爭鑑定報告記載
    「91年12月12日之細菌培養報告，血液長出克雷白氏肺炎菌
    ，此項報告支持臨床上敗血性休克之診斷」等語，可見胡進
    城之死因為肺炎所引起的敗血性休克。
三、證據：提出壢新醫院病歷摘要報告、急診病歷、超音波檢查
    報告單各1 件為證，及聲請向壢新醫院調取胡進城病歷資料
    ，並送由台大醫院鑑定。
丙、本院依職權送請行政院衛生署鑑定，並訊問證人黃忠智。
    理  由
一、按「當事人得就一定法律關係而生之訴訟，以合意定第一審
    管轄法院」，民事訴訟法第24條第1 項定有明文。本件兩造
    所簽訂系爭意外險附約條款第25條約定：「本附約涉訟時，
    約定以要保人住所所在地地方法院為管轄法院」，而系爭保
    險契約要保人為胡進城，其住所設於桃園縣觀音鄉○○路75
    號，有原告提出被告不爭執真正之要保書2 件在卷可稽，是
    原告依兩造間保險契約約定起訴請求被告給付意外傷害事故
    保險金，乃就一定法律關係涉訟，且合於兩造間約定合意管
    轄情形，依前揭規定，本院就此訴訟自有管轄權。
二、原告起訴主張：胡進城分別於89年6月1日、91年8 月29日以
    自己為被保險人與被告訂立系爭二件壽險契約附加保險金額
    各為200,000 元、2,000,000 元之意外險附約，均以原告為
    受益人。胡進城於91年12月9 日意外自挖土機摔下撞擊胸部
    ，送至壢新醫院急診，並於翌日死亡。原告即於同年12月17
    日以系爭意外險契約受益人之身分向被告請求給付保險金，
    惟被告僅給付壽險部分之保險金，原告再於92年11月24 日
    以信函向被告請求意外險部分之保險金，被告仍拒絕給付。
    為此，原告爰依保險法第131 條規定及系爭保險附約條款第
    3 條及第9 條約定，請求被告給付如聲明欄所示之金額及其
    法定利息等語。
三、被告則以：原告應對胡進城係遭非由疾病引起之外來、突發
    之意外傷害事故而死亡之事實負舉證責任，依原告丁○○○
    於陪同胡進城急診時稱：胡進城有長期喝酒習慣且喝醉酒曾
    跌倒，且胡進城於91年12月9 日因腹部疼痛緊急至醫院急診
    時，才向其父母說明其於91年12月7 日在工地從挖土機摔下
    ，當時並無目擊者等語，可見戊○○證詞不實，不足證明胡
    進城係遭意外事故而死亡。再胡進城死亡證明書載明，直接
    引起胡進城死亡之疾病或傷害為肺臟出血、肝腫大疑腹內出
    血，且依病例摘要報告所載肺部病變疑肺炎疑肺臟出血、酒
    精性肝疾病、肝腫大，而依壢新醫院超音波檢查報告，為肝
    腫大、酒精性肝，是胡進城之死因非因意外傷害事故所致。
    又依系爭鑑定報告意見認胡進城急診及其胸部X 光片報告均
    無肺出血之診斷，而急診護理紀錄並無記載其有肺臟出血之
    症狀，及任何有關因肺出血而採取之處理措施，91年12月12
    日之細菌培養報告，血液長出克雷白氏肺炎菌，可見胡進城
    之死因為肺炎所引起的敗血性休克等語，資為抗辯。
四、兩造不爭執之事項：
  (一)被保險人胡進城以自己為被保險人，先後於89年6 月1 日、
    於91年8 月29日，與被告訂立新長安終身壽險契約，保險期
    間20年、保單號碼為JPH77170，並附有保險金額200,000 元
    之平安意外傷害險之附約；以及新富貴增額終身壽險契約，
    保險期間20年、保單號碼為NCH49490，並附有保險金額為
    2,000,000 元之平安意外傷害險之附約。
  (二)胡進城於91年12月9 日下午送至壢新醫院急診，並於同年12
    月10日下午3 時30分死亡。
  (三)原告就胡進城系爭壽險部分已領保險金；而就系爭意外險部
    分，於91年12月17日發函請求被告給付保險金共2,200,000
    元，惟遭被告拒絕。
  (四)就壢新醫院病歷摘要報告、急診病歷、超音波檢查報告單、
    、壢新醫院胡進城病歷資料、台大醫院系爭鑑定報告各1 件
    之形式上真正。
五、本件原告主張：胡進城與被告訂有系爭意外險契約，嗣胡進
    城於91年12月9 日意外自挖土機摔下撞擊胸部，送經送醫急
    救而於翌日死亡，爰依保險法第131 條規定及系爭保險附約
    條款第3 條及第9 條約定，請求被告給付如聲明所示之金額
    及其法定利息等語，惟被告則以上開情詞置辯。是本件兩造
    主要爭點厥於：胡進城是否因遭受意外傷害事故，致其身體
    蒙受傷害而死亡一節。茲判斷如下：
  (一)按「當事人主張有利於己之事實者，就其事實有舉證之責任
    。但法律別有規定，或依其情形顯失公平者，不在此限」，
    民事訴訟法第277 條定有明文。再原告對於自己主張之事實
    已盡證明之責後，被告對其主張，如抗辯其不實並提出反對
    之主張者，則被告對其反對之主張，亦應負證明之責。主張
    法律關係存在之當事人，僅須就該法律關係發生所須具備之
    特別要件，負舉證之責任，至他造主張有利於己之事實，應
    由他造舉證證明（最高法院18年上字第2855號、48年台上字
    第887 號判例參照）。次按依系爭意外傷害保險附約條款第
    3 條約定：「意外傷害事故係指被保險人於本附約有效期間
    內，因遭受意外傷害事故，致其身體蒙受傷害而致殘廢或死
    亡。前款所稱意外傷害事故，指非因疾病引起之外來突發事
    故」。是胡進城是否因遭受非由疾病引起之外來突發事故所
    致傷害因而死亡，乃被告保險金給付義務發生之要件。經查
    ：人體受傷害而死亡，其原因千差萬別，有出自其自身疾病
    、細菌感染或器官老化衰竭等內在事實者，有出自該內在事
    實以外之外在事實者，亦有同時出自該內在與外在事實者，
    且於內在事實與外在事實同為原因時，在因果關係發展過程
    中，內在事實與外在事實，常呈現互相影響情形，或有外在
    事實影響內在事實，或有內在事實影響外在事實者。外在事
    實屬於外界事務，證明較易，但內在事實則除目前醫學所能
    掌握者外，尚有諸多為醫學上不能知悉者。因此，就被保險
    人因外來事故致受傷害而死亡，該等外來突發事故是否非由
    疾病引起，於當事人間有爭議時，若令受益人證明確非因疾
    病而引起，始得請求給付保險金，則受益人就發生傷害致死
    亡結果之因果鏈中所有內在事實，須均予證明其非因傷害而
    致死亡之單獨原因，亦非引起外在事實之原因，如此不啻要
    求受益人證明醫學上甚且不明之事實，無疑對受益人行使權
    利，設下重大障礙，有違保險在分散不可知事故所生損害之
    本旨，顯失公平。故本院認受益人證明有外在事實存在，且
    為引起結果之重要原因，即為已足。若保險人不能證明結果
    係由疾病所引起，即應以該外在事實為其唯一原因，若保險
    人能證明疾病亦為引起結果之重要原因，則法院應就此競合
    之原因中，依何者為引起結果之最近原因，以為判斷，始符
    公平。被告辯稱應由原告就胡進城致死之外來突發事故，非
    由疾病所引起負舉證責任，與上開見解有違，尚非可採。
  (二)原告主張：被保險人胡進城於91年12月9 日自挖土機意外摔
    下之事實，有當時與胡進城一起工作之戊○○於本院具結證
    稱：「（胡進城是在12月9 日發生事故？）是，他是在觀音
    鄉的觀塘工業區工作，他從事修海堤的工作，我們兩台挖土
    機相距約30幾公尺，發生意外的時間是在91年12月9 日下午
    1 點多，當天我們在搬運消波塊，塊石是由大貨車卸貨，再
    由我們放塊石，當時我哥哥從塊石摔到挖土機旁邊，我跑過
    去問他有沒有怎樣，他說沒有怎樣，經過1 、2 小時，我看
    我哥哥覺得他好像蠻難過的，到了3 點多的時候，我覺得他
    不對勁，才要我弟弟送他到醫院，到醫院的時候已經是4 點
    多，當時我沒有去醫院，隔天我哥哥就過世了。（你與你哥
    哥是否一起工作？當天有幾人在場工作？）是，當天有3人
    在場，除了我與我哥哥外，還有雇主在場」等語（本院卷第
    143 頁參照）為證。再觀諸壢新醫院診斷證明書診斷欄記載
    ：「1.肺臟出血2.肝腫大疑腹內出血（外力撞擊）」等語，
    及死亡證明書死亡種類欄勾選「意外死」，死亡原因欄記載
    「直接引起死亡之疾病或傷害：甲、肺臟出血、肝腫大疑腹
    內出血；先行原因（即甲之原因）：外力撞擊」等語明確，
    足認原告主張胡進城係遭外來突發之意外事故而死亡，符合
    系爭意外險契約之保險事故，堪予採信。
  (三)再壢新醫院病例摘要報告雖載有：「由家人陪同至本院急診
    ，家屬自述日前曾於工地撞擊」等語，被告據以辯稱胡進城
    係於91年12月7 日在工地從挖土機摔下，並非於當日就醫云
    云，惟已經原告否認，且此係對於被告有利之事實，則被告
    自有舉證之必要，惟所謂「家人」、「家屬」究係何人；家
    屬所述曾於工地遭受撞擊，究係一次、二次，「日前」所指
    時間為何；該家屬是否與死者同在工地目睹撞擊之事等情，
    被告均未具體舉證，空言主張。況依證人戊○○上開證詞，
    胡進城確係於91年12月9 日下午1 點多自挖土機意外摔下，
    並於當日下午3 點多送醫不治，則被告所辯，尚不足採。
  (四)按意外傷害或死亡之定義，學說有原因說及結果說之區別，
    如採結果說，不問原因是否出於意外，若於結果出於意外者
    ，即屬意外傷害或意外事故，但採原因說時，必須導致傷害
    或死亡之外界原因係出於意外者，方屬意外事故，若結果出
    於意外，而原因非出於意外者仍非意外傷害或死亡。本件系
    爭意外傷害保險附約第3 條就「意外傷害」之定義為「非由
    疾病引起之外來突發事故」，解釋上係採原因說，而非結果
    說，前開約定所稱「外來突發事故」須一為「外來的」，即
    限定引起事故之原因出於自身以外之事故；二為「突發的」
    ，即外在環境急速的變化，致不可預期或出於預料之外，於
    滿足此二條件，始能謂係外來而突發之事故。
  (五)又胡進城死亡證明書雖載有「直接引起胡進城死亡之疾病或
    傷害為肺臟出血、肝腫大疑腹內出血」，病例摘要報告亦載
    「肺部病變疑肺炎疑肺臟出血、酒精性肝疾病、肝腫大」等
    語，惟依臨床醫師黃忠智證稱：「但超音波診斷病人又有肝
    臟腫大，但如果是長期喝酒，病人的肝臟應該會縮小，這可
    能是慢性肝炎的早期變化，或是由其他原因造成，因為資料
    有限，所以我們診斷證明就以超音波為準，在診斷證明書上
    寫肝臟腫大，在台灣的流程就是先臆測病情寫出診斷證明書
    供家屬安排下葬事宜，其中不乏有推論的情形，這也是因為
    病人的病情變化快」、「酒精中毒最常見的原因是食道靜脈
    曲張致大量出血而死亡，但當天對病人做胃鏡是潰瘍，我們
    認為出血不是因為肝臟病變造成」等語明確（本院卷第60頁
    參照），則尚難遽認胡進城之死亡結果係由其本身肝臟疾病
    或飲酒過量致酒精中毒所引起。
  (六)復依系爭鑑定報告鑑定意見認：「胡君於91年12月9 日下午
    4 時51分至急診室，當時初步診斷為(1)休克(2)酒精性肝病(3)
    肺炎，需排除肺出血。理學檢查發現右下肺呼吸聲降低、右
    上腹疼痛、右胸側後面有瘀血。91年12月10日由於氣管內管
    發現有待血絲之痰液，加上胸部X 光右葉變白，所以病歷上
    又記錄『需排除肺出血』。當時胡君肺臟主要診斷為肺炎併
    敗血性休克，可能同時併有肺臟出血（因其接受氣管插管後
    ，抽出帶血之痰液，又其急診記錄中有右胸側後面瘀血情形
    ，故外力撞擊引起肺臟出血係為合理之推論）。惟肺臟出血
    是否為其死亡之主因，則有賴臨床醫師根據出血之嚴重度來
    判斷」、「胡君於91年12月9 日出血檢查血小板為42000 （
    偏低）、凝血梅時間（PT）為16.2秒（過長），兩項數據顯
    示胡君有容易出血之傾向」等語明確，足見胡進城於送醫急
    診時即已有肺出血之現象，且因容易出血而使傷勢迅速擴大
    。又依證人黃忠智證稱：「第二天早上病人又出血，就X 光
    資料我們判斷肺部有出血；我們認為出血不是因為肝臟病變
    造成，但病人的肺部X 光看出整片肺部都變白，胸腔科認為
    這是肺部裡面有液體，這表示可能有出血，或是厲害的發炎
    ，所以肺部無法進行氧氣交換功能，造成低氧狀態，我們認
    為病人死因與肝臟不相關，應與肺部出血、發炎有關。因為
    病人的X 光中呈現大量泛白，最常見是外力撞擊，至於是微
    小性的撞擊累積的可能性也不排除」等語明確，足認胡進城
    之死因並無法排除係因外力撞擊致肺出血。
  (七)至於系爭鑑定報告雖記載：「91年12月12日之細菌培養報告
    ，血液長出克雷白氏肺炎菌，此項報告支持臨床上敗血性休
    克之診斷」等語，惟此究係因外力撞擊後引起肺炎，且因容
    易出血而迅速惡化；或肺炎為胡進城之原有疾病，且正好事
    故當日由肺炎引發之敗血性休克，何者為造成胡進城死亡之
    原因，被告均未再提出有關資料以為佐證，被告空言推測，
    自難憑採。是胡進城之死因，仍應認係外力撞擊後，導致肺
    臟出血或肝腫大疑腹內出血而死亡，依前揭原因說之說明，
    要屬於外來突發事故之意外，堪以認定。
六、再按傷害保險人於被保險人遭受意外傷害及其所致殘廢或死
    亡時，負給付保險金額之責。前項意外傷害，指非由疾病引
    起之外來突發事故所致者，保險法第131 條定有明文。又被
    保險人於本附約有效期間內遭受第3 條約定的意外傷害事故
    ，自意外傷害事故發生之日起180 日以內死亡者，本公司按
    本附約之保險金額給付「意外身故保險金」，系爭保險附約
    條款第9 條亦有明文約定。本件系爭保險契約被保險人胡進
    城係因非由疾病引起之外來突發事故致死，已如前述，則系
    爭保險契約受益人即原告請求被告給付系爭保險金共2,200,
    000 元，揆諸上揭規定及契約之約定，自屬有據。
七、從而，原告依保險法之規定及系爭保險契約約定之法律關係
    ，請求被告給付原告2,200,000 元及自起訴狀繕本送達之翌
    日即93年10月14日起至清償日止，按週年利率百分之5 計算
    之利息，為有理由，應予准許。
八、兩造均陳明願供擔保聲請宣告假執行或免為假執行，經核均
    無不合，爰各酌定相當之擔保金額，併予准許。
九、本件就爭點之事證已臻明確，兩造其餘主張、陳述與攻擊防
    禦方法及立證，核於判決之基礎及結果無影響，爰不逐一論
    述，附此敘明。
十、據上論結，本件原告之訴為有理由，依民事訴訟法第78條、
    第390條第2項、第392條第2項，判決如主文。
中    華    民    國    95    年    3     月    27    日
                  民事第二庭    法  官  李昆南
以上正本，係照原本作成。
如對本判決上訴，須於判決送達後20日內，以書狀敘明理由，向
本院提出上訴狀（應附繕本），並繳納上訴裁判費。
中    華    民    國    95    年    3     月    27    日
                                書記官  林吟玲


司法院資訊處製作；財團法人民間司法改革基金會備份。
